# 求助陈版主几个问题

提问人：我是传奇 1887 时间：2014-03-31 23:31:19
求助陈版主： 1 、对企业进行 12 、 13 年度审计，并对 12 年的账务进行较大调整，导致计算出的 12 年度未弥补亏损与企业 12 年度税审报告的数据不一致，那我在 12 年确认递延所得税资产-未弥补亏损时，应该按照税审报告数据还是自己计算的数据？ 2 、捐赠使用过的电子设备给客户，是入管理费用还是营业外支出，是否需要确认一块销项税额，若需要，税额如何计算。

回答人：chenyiwei
1 、通常应根据当地主管税务机关确认的 2012 年度税务亏损金额为基础计算。如果因后续差错更正导致调整后未弥补税务亏损与原先的税务机关确认数不一致的，应谨慎考虑调整该确认数的可能性。 2 、请说明为什么“捐赠使用过的电子设备给客户”？如果是“买试剂送设备”之类的营销活动安排，则并不是简单的无偿捐赠行为。